【裁判字號】    95,台上,4133
【裁判日期】    950727
【裁判案由】    違反槍砲彈藥刀械管制條例等罪
【裁判全文】
最高法院刑事判決            九十五年度台上字第四一三三號
    上  訴  人  台灣高等法院檢察署檢察官
    被      告  甲○○
上列上訴人因被告違反槍砲彈藥刀械管制條例等罪案件，不服台
灣高等法院中華民國九十五年五月十一日第二審判決（九十四年
度上訴字第二五０二號，起訴案號：台灣士林地方法院檢察署九
十四年度偵字第一六三０號），提起上訴，本院判決如下：
    主  文
原判決關於甲○○違反槍砲彈藥刀械管制條例部分撤銷，發回台
灣高等法院。
其他上訴駁回。
    理  由
一撤銷發回部分
本件原判決撤銷第一審依想像競合犯之例，從一重論處被告甲○
○共同未經許可，持有手槍，累犯罪刑部分之判決，改判諭知被
告此部分無罪，固非無見。
惟按具結應於訊問前為之，但應否具結有疑義者，得命於訊問後
為之，刑事訴訟法第一百八十八條定有明文。是共同被告雖以被
告身分經檢察官訊問，但渠等如就其他被告涉案部分，因仍具證
人身分，故非不能於訊問後，命其供後具結。本件原判決以共同
被告游文賢於偵查中向檢察官所為陳述涉及「甲○○之犯罪事實
」部分，檢察官未依法令其具結後陳述，依法不得作為證據，固
非無見。但就民國九十四年一月二十四日（似應為二十五日）訊
問筆錄（見原判決第五頁）游文賢之證人結文（見偵查卷第一四
一頁）以觀，游文賢究係供前或供後具結事實不明，原判決未先
究明，即遽認游文賢於該日向檢察官所為陳述涉及被告之犯罪事
實部分，為具結前之供述，並無證據能力，稍嫌速斷。又被告以
外之人於審判外之言詞或書面陳述，除法律有規定者外，不得作
為證據，刑事訴訟法第一百五十九條第一項固定有明文，但被告
以外之人於司法警察官或司法警察調查中所為之陳述，與審判中
不符時，如其先前之陳述具有較可信之特別情況，且為證明犯罪
事實存否所必要者，得為證據，同法第一百五十九條之二，復定
有明文。本件原判決理由中，以「郭華雄（冒郭憲東之名）、王
益勤之警詢筆錄」及「游文賢於警詢中所為不利於被告甲○○之
陳述筆錄」，針對被告而言，均屬被告以外之人於審判外之陳述
，均為傳聞證據，並無證據能力云云（見原判決第一一頁），對
於該等供述證據有無上開刑事訴訟法第一百五十九條之二傳聞法
則之例外情形，未加審認，自非適法，檢察官上訴意旨指摘原判
決關於被告違反槍砲彈藥刀械管制條例部分不當，尚非全無理由
，應認該部分有撤銷發回更審之原因。
二上訴駁回部分
按刑事訴訟法第三百七十六條所列各罪之案件，經第二審判決者
，不得上訴於第三審法院，法有明文。本件被告甲○○另被訴涉
犯刑法第三百零四條第二項第一項強制未遂罪（檢察官於第一審
審理時更正為同法第三百零五條之罪）部分，經原審以此部分犯
罪尚屬不能證明，諭知其無罪之判決。查該部分屬刑事訴訟法第
三百七十六條第一款之案件。依首開說明，既經第二審判決，自
不得上訴於第三審法院，檢察官竟對上開部分一併提起上訴，顯
為法所不許，此部分上訴為不合法，應予駁回。
據上論結，應依刑事訴訟法第三百九十七條、第四百零一條、第
三百九十五條前段，判決如主文。
中    華    民    國  九十五  年    七    月  二十七  日
                      最高法院刑事第五庭
                          審判長法官  莊  登  照
                                法官  洪  明  輝
                                法官  黃  一  鑫
                                法官  林  秀  夫
                                法官  徐  昌  錦
      本件正本證明與原本無異
                                      書  記  官
中    華    民    國  九十五  年    八    月    二    日
                                                    Ｍ


司法院資訊處製作；財團法人民間司法改革基金會備份。
